【裁判字號】    98,訴,3493
【裁判日期】    990106
【裁判案由】    妨害性自主罪
【裁判全文】
臺灣臺中地方法院刑事判決              98年度訴字第3493號
公  訴  人  臺灣臺中地方法院檢察署檢察官
被      告  乙○○
指定辯護人  本院公設辯護人甲○○
上列被告因妨害性自主案件，經檢察官提起公訴（98年度偵字第
19889號），本院判決如下：
    主    文
乙○○對未滿十四歲女子犯強制猥褻罪，處有期徒刑參年貳月。
    犯罪事實
一、乙○○為未滿十四歲之A女（即警詢代號0000-0000號，民國
    86年1月出生，真實姓名年籍詳卷，以下簡稱A女）之叔公，
    見A女年幼可欺，竟基於強制猥褻之犯意，於98年6月26日13
    時10分，酒後至A女臺中縣新社鄉住處（地址詳卷），徒手
    將A女強壓在客廳沙發上，不顧A女反對，強行親吻A女之臉
    頰、脖子、嘴吧，並以手撫摸A女之大腿外側，事後乙○○
    並放置新臺幣（下同）500元在A女住處客廳茶几上，要求A
    女勿向其父B男提起此事。嗣於同日A女至學校告知學校老師
    ，經學校老師通知A女之父B男（年籍詳卷）後，報警而循線
    查知上情。
二、案經臺中縣警察局東勢分局報請臺灣臺中地方法院檢察署檢
    察官偵查起訴。
    理    由
壹、證據能力之說明：
    按被告以外之人於審判外之陳述，雖不符前4條（指刑事訴
    訟法第159條之1至第159條之4）之規定，而經當事人於審判
    程序同意作為證據，法院審酌該言詞陳述或書面陳述作成之
    情況，認為適當者，亦得為證據。當事人、代理人或辯護人
    於法院調查證據時，知有第159條第1項不得為證據之情形，
    而未於言詞辯論終結前聲明異議，視為有前項之同意，刑事
    訴訟法第159條之5第1項、第2項亦有明文。本案被告乙○○
    及辯護人於言詞辯論終結前，就證人A女、B男於警詢及檢察
    官偵查中證述，均未據被告及其指定辯護人於言詞辯論前爭
    執證據能力或聲明異議，自視為對被告具有證據能力，合先
    敘明。
貳、實體部分：
一、訊據被告乙○○對於前開犯罪事實坦承不諱，且據證人A女
    、B男於警詢及檢察官偵查中證述明確，並有診斷證明書、
    照片12張附卷可稽，復有現金500元及衣服1件扣案可資佐證
    。被告自白核與事實相符，事證明確，被告上開犯行應以認
    定，應予依法論科。
二、查被害人A女為未滿14歲之女童，有A女真實姓名對照表1份
    存卷可參，其具有刑法第222條第1項第2款之情形，被告並
    以該當同法第224條之構成要件方法對A女予以強制猥褻，核
    被告所為，係犯同法第224條之1之加重強制猥褻罪。又本件
    被告行為時A女雖係12歲以上未滿18歲之少年，惟因刑法第
    224 條之1之犯罪客體即針對於「未滿14歲之男女為猥褻」
    ，被告對於A女犯刑法第224條之1之罪，依據兒童及少年福
    利法第70條第1項但書之規定，自無再予加重其刑之必要。
    爰審酌被告身為A女之親屬，見A女年幼可欺，竟以強暴方式
    違反其意願親吻及撫摸A女以逞淫慾，暨其犯後坦承犯行等
    其犯罪之動機、目的、手段及犯後迄今仍未賠償被害人而未
    和解等一切情狀，量處如主文所示之刑。扣案之現金係被告
    犯後方給予被害人A女，並非作為本案犯罪所用之物，另扣
    案衣服為被害人A女所有，非被告所有，爰均不為沒收之諭
    知，併予敘明。
據上論斷，應依刑事訴訟法第299條第1項前段，刑法第224條之1
，判決如主文。
中    華    民    國    99    年    1    月     6     日
                  刑事第六庭  審判長法  官  林三元
                                    法  官  黃益茂
                                    法  官  戴博誠
以上正本證明與原本無異。
如不服本判決應於收受判決後10日內向本院提出上訴書狀，並應
敘述具體理由；其未敘述上訴理由者，應於上訴期間屆滿後20日
內向本院補提理由書（均須按他造當事人之人數附繕本）「切勿
逕送上級法院」。
                                    書記官  林政佑
中    華    民    國    99    年    1    月     6     日
【附錄論罪科刑法條】
刑法第224條之1：
犯前條之罪而有第222條第1項各款情形之一者，處3年以上10年
以下有期徒刑。

司法院資訊處製作；財團法人民間司法改革基金會備份。
